【裁判字號】    91,訴,1214
【裁判日期】    920806
【裁判案由】    洗錢防制法
【裁判全文】
臺灣臺北地方法院刑事判決                        九十一年度訴字第一二一四號
    公  訴  人  臺灣臺北地方法院檢察署檢察官
    被      告  丙○○
                乙○○  男  二.
右列被告等因違反洗錢防制法案件，經檢察官聲請簡易判決處刑（九十一年度偵字第
六二六七號），經本院改依通常程序審理，及移送併辦（臺灣桃園地方法院檢察署九
十一年度偵緝字第九八一號、臺灣臺北地方法院檢察署九十二年度偵緝字第一七三號
），判決如左：
    主  文
丙○○連續幫助洗錢，處有期徒刑肆月，如易科罰金，以參佰元折算壹日。
乙○○連續幫助洗錢，累犯，處有期徒刑伍月，如易科罰金，以參佰元折算壹日。
    事  實
一、乙○○前於民國八十六年間因竊盜案件，經本院判處有期徒刑四月確定（八十六
    年度易字第九二六號），於八十六年八月三十日縮刑期滿執行完畢出監，仍不知
    悔改。丙○○、乙○○為同居男女朋友關係，為了兩人共同生活所需，見報紙分
    類廣告欄上刊登有以存款帳戶換取現金之廣告，及依廣告記載聯絡方式與真實姓
    名年籍不詳自稱「王先生」之成年男子聯絡，得知可藉由販售開立之金融機構帳
    戶之存摺簿及提款卡以換取現金花用，並能預見提供自己帳戶與他人使用，可能
    幫助他人掩飾或隱匿重大犯罪所得之財物，竟仍不違其本意，而均基於幫助洗錢
    之概括犯意：
（一）丙○○向附表編號一至七所示銀行申請存款帳戶（金融機構名稱、帳號均如附
      表所示），再於附表編號一至七所示販賣時間，並在臺北市○○○路○段、五
      段等地點，以每本新臺幣（下同）一千元之代價將上開帳戶存摺、提款卡、開
      戶印鑑交給「王先生」委託前來之外務員，因而以上開七帳戶幫助「王先生」
      所屬犯罪集團掩飾或隱匿詐欺犯罪所得之財物。(1)「王先生」所屬犯罪集團於
      九十年十一月間在自由時報借貸資訊版上刊登「天揚代書事務所」辦理低利貸
      款之廣告，誘使欲辦理貸款之不特定人依該廣告聯絡後，詐騙被害人匯款至犯
      罪集團所收購使用之金融帳戶內，藉此掩飾常業詐欺所得款項而使不易追查，
      嗣甲○○自自由時報看見上開佯稱低利貸款之廣告，而陷於錯誤，即以廣告上
      之電話號碼與該集團成員聯絡，並於九十年十一月十五日上午十一時三十分許
      匯款二十萬元至丙○○所開立之附表七所示銀行帳戶內，卻未能辦理貸款，始
      知受騙。「王先生」所屬犯罪集團於九十一年一月間在中國時報分類廣告版上
      刊登「明台借貸公司」辦理低利貸款之廣告，誘使欲辦理貸款之不特定人依該
      廣告聯絡後，詐騙被害人匯款至犯罪集團所收購使用之金融帳戶內，藉此掩飾
      常業詐欺所得款項而使不易追查，嗣簡碩宏自中國時報看見上開佯稱低利貸款
      之廣告，而陷於錯誤，即以廣告上之電話號碼與該集團成員聯絡，並於九十一
      年一月八日中午十二時許、同年月九日上午十一時三十分許分別匯款二萬三千
      二百四十元、七萬元至丙○○所開立之附表四所示銀行帳戶內，卻未能辦理貸
      款，始知受騙。
（二）乙○○向附表編號八至九所示銀行申請存款帳戶（金融機構名稱、帳號均如附
      表所示），再於附表編號八至九所示販賣時間，並在臺北市○○○路○段、五
      段等地點，以每本一千元之代價將上開帳戶存摺、提款卡及開戶印鑑交給「王
      先生」委託前來之外務員，因而以上開七帳戶幫助「王先生」所屬犯罪集團掩
      飾或隱匿詐欺犯罪所得之財物。「王先生」所屬犯罪集團於民國九十年九月間
      在中國時報分類廣告版上刊登可幫人向銀行低利貸款之廣告，誘使欲辦理貸款
      之不特定人依該廣告聯絡後，詐騙被害人匯款至犯罪集團所收購使用之金融帳
      戶內，藉此掩飾常業詐欺所得款項而使不易追查，嗣馬志邦自中國時報看見上
      開佯稱低利貸款之廣告，而陷於錯誤，即以廣告上之電話號碼與該集團成員聯
      絡，並於九十年九月二十八日上午十時許、同日下午一時許許分別匯款三萬元
      、五萬零四百元至乙○○所開立之附表九所示銀行帳戶內，卻未能辦理貸款，
      始知受騙。
二、案經臺北市政府警察局松山分局報請臺灣臺北地方法院檢察署檢察官偵查後聲請
    簡易判決處刑。
    理  由
一、訊據被告丙○○、乙○○對於右揭犯行，於本院審理時均坦承不諱，並經被害人
    甲○○、簡碩宏及馬志邦於警訊時指訴屬實，並有如附表所示之帳戶開戶資料、
    存款往來明細表、被害人馬志邦匯款之存款憑條等在卷可證，事證明確，被告二
    人違反洗錢防制法之犯行足堪認定。
二、被告張欲青、丙○○將如附表所示金融機構帳戶連同存摺、提款卡、開戶印鑑出
    售提供予不詳真實姓名之「王先生」供犯罪集團使用，幫助常業詐欺之行為人為
    掩飾因自己重大犯罪所得財物之行為，核其等所為係犯洗錢防制法第九條第一項
    、刑法第三十條前段之幫助洗錢罪。又被告二人係幫助該「王先生」之犯罪集團
    就其等常業詐欺之重大犯罪所得為洗錢犯行，係幫助犯，均依刑法第三十條第二
    項規定按正犯之刑減輕之。再被告等前開數次犯行，均時間緊接，且為犯罪構成
    要件相同之罪，顯係基於概括犯意為之，應依連續犯之規定論以一罪，並依法加
    重其刑，以及先加後減。查被告乙○○前於八十六年間因竊盜案件，經本院判處
    有期徒刑四月確定（八十六年度易字第九二六號），於八十六年八月三十日縮刑
    期滿執行完畢出監，有臺灣高等法院被告全國前案紀錄表在卷可憑，被告五年以
    內再犯本件有期徒刑以上之罪，核屬累犯，應依刑法第四十七條規定加重其刑，
    並先遞加後減輕。爰審酌被告等行為時年輕識淺、因生活所需缺錢花用，其因貪
    圖小利一時失慮而為本件犯行，以及被告等犯罪手段、所生危害（賣出之帳戶數
    目及被害人之損害）、犯罪後坦承犯行之態度等一切情狀，分別量處如主文所示
    之刑，並諭知易科罰金之折算標準。復查，被告等已將附表所示帳戶之存摺、提
    款卡及開戶印鑑交由「王先生」犯罪集團之人使用，則扣案之金融提款卡、信用
    卡、存摺等物（見臺灣臺北地方法院檢察署九十一年度偵字第六二六七號偵查卷
    宗第三五、三六頁扣押物品清冊），並非被告等供犯罪所用之物，則不併依刑法
    第三十八條第一項第二款規定宣告沒收。
據上論斷，應依刑事訴訟法第四百五十二條、第二百九十九條第一項前段、洗錢防制
法第九條第一項、刑法第十一條前段、第五十六條、第三十條第二項、第四十七條、
第四十一條第一項前段、罰金罰鍰提高標準條例第二條，判決如主文。
本案經檢察官呂朝章到庭執行職務
中      華      民      國    九十二    年      八      月      六      日
                                      臺灣臺北地方法院刑事第七庭
                                          法  官  范智達
右正本證明與原本無異。
如不服本判決，應於判決送達後十日內，向本院提出上訴狀。
                                          書記官  劉怡君
中      華      民      國    九十二    年      八      月      六      日
附錄本案論罪科刑法條全文：
洗錢防制法第九條
洗錢者，處五年以下有期徒刑，得併科新台幣三百萬元以下罰金。
以犯前項之罪為常業者，處一年以上七年以下有期徒刑，併科新台幣一百萬元以上一
千萬元以下罰金。
法人之代表人、法人或自然人之代理人、受雇人或其他從業人員，因執行業務犯前二
項之罪者，除處罰行為人外，對該法人或自然人並科以各該項所定之罰金。但法人之
代表人或自然人對於犯罪之發生，已盡力為防止行為者，不在此限。
犯前三項之罪，於犯罪後六個月內自首者，免除其刑；逾六個月者，減輕或免除其刑
；在偵查或審判中自白者，減輕其刑。
附表：
一、申請銀行：合作金庫銀行玉成分行
    帳    號：0000000000000
    販賣日期：九十年十月十五日
二、申請銀行：第一商業銀行松山分行
    帳    號：00000000000
    販賣日期：九十年十月十九日
三、申請銀行：第一商業銀行南松山分行
    帳    號：00000000000
    販賣日期：九十年十月二十二日
四、申請銀行：第一商業銀行東臺北分行
    帳    號：00000000000
    販賣日期：九十年十二月十四日
五、申請銀行：安泰商業銀行松山分行
    帳    號：00000000000000
    販賣日期：九十年十月十八日
六、申請銀行：中國信託商業銀行
    帳    號：000000000000
    販賣日期：九十年十月十五日
七、申請銀行：臺灣中小企業銀行松山分行
    帳    號：00000000000
    販賣日期：九十年十月十七日
八、申請銀行：安泰商業銀行松山分行
    帳    號：00000000000000
    販賣日期：九十年十月十八日
九、申請銀行：合作金庫銀行長春分行
    帳    號：0000000000000
    販賣日期：九十年七月十八日


司法院資訊處製作；財團法人民間司法改革基金會備份。
